【裁判字號】    90,易,382
【裁判日期】    920429
【裁判案由】    違反證券交易法等
【裁判全文】
臺灣桃園地方法院刑事判決                            九十年度易字第三八二號
    公  訴  人  臺灣桃園地方法院檢察署檢察官
    被      告  戊○○
                壬○○
    右  一  人
    選任辯護人  王秋芬律師
右列被告因違反證券交易法等案件，經檢察官提起公訴（八十九年度偵緝字第六二一
號、八十九年度偵緝字第六二○號、八十九年度偵緝六三○號、八十九年度偵字第九
五二○號、八十九年度偵字第九五二一號），及移
察署八十九年度偵字第一二五九四號、八十九年度聲字第二七九號、核退字第五一三
號、核退續字第七○號），本院判決如左：
    主  文
淩文龍違反非證券商不得經營證券業務之規定，處有期徒刑肆月，如易科罰金，以參
佰元折算壹日。扣案之如附表所示之物沒收。
壬○○被訴違反證券交易法及詐欺部分，無罪。另被訴違反公司法部分免訴。
    事  實
一、戊○○於民國八十八年七月間，在台北市○○○路一七八號十五樓（起訴書誤載
    為桃園縣桃園市○○○路○段六號十八樓之四），籌設「金圓投資開發事業股份
    有限公司」（下稱金圓公司），於同年八月十日完成設立登記，分別於桃園、中
    壢、新竹等地成立分公司，戊○○並自任為金圓公司之負責人。明知金圓公司之
    所營事業為一般投資業，並非經證券主管機關許可經營證券業務之證券商，依法
    不得經營證券業務。竟自八十八年七月間起至八十八年十二月間止，以金圓公司
    之名義，先以二十八至三十元之不等價格向未上市、上櫃之公開發行公司鈞普科
    技股份有限公司（下稱鈞普公司）之股東收購股票（下稱鈞普股），另以二十一
    元之價格計算由股東己○○提供公開發行公司騰元電子股份有限公司（下稱騰元
    公司）之股票一百四十張（下稱騰元股），或以每股十二元之價格向騰元公司之
    股東價購後，再委交金圓公司內丙○○等業務員銷售予不特定人，出售之價格為
    ：鈞普股分三階段，分別以每股九十二元、九十八元或七十八元之價格售出，騰
    元股則以每股三十八元、四十七元之價格售出。金圓公司扣除購買股票之成本、
    公司營運成本、員工獎金後，從中賺取差價之方式，經營證券業務。嗣於八十九
    年一月二十七日為法務部調查局桃園調查站派員查獲，並扣得戊○○所有，金圓
    公司經營證券業務有關之如附表所示之資料等物。
二、案經法務部調查局桃園縣調查站移送臺灣桃園地方法院檢察署檢察官偵查起訴。
    理  由
壹、有罪部分：
一、右揭犯罪事實，業據被告戊○○坦承不諱，並有金圓公司之登記資料（參本院卷
    ）及如附表所示之扣案物可資佐證，堪信被告自白與事實相符，可以採信，又鈞
    普及騰元公司，於右述時間，係屬公開發行公司，亦有財政部證券暨期貨管理委
    員會九○年四月十日（九○）台財證（一）第一一九四一七號函（參本院卷）可
    稽。從而，本件事證明確，被告戊○○右揭犯行，洵堪認定。
二、按行為後法律有變更者，適用裁判時之法律。但裁判前之法律有利於行為人者，
    適用最有利於行為人之法律，刑法第二條第一項定有明文。查本件被告戊○○行
    為後，證券交易法第一百七十五條已於八十九年七月十九日修正為「違反第十八
    條第一項、第二十二條、第二十八條之二第一項、第四十三條第一項、第四十三
    條之一第二項、第四十四條第一項至第三項、第六十條第一項、第六十二條第一
    項、第九十三條、第九十六條至第九十八條、第一百十六條、第一百二十條或第
    一百六十條之規定者，處二年以下有期徒刑、拘役或科或併科新臺幣一百八十萬
    元以下罰金。」，該新修正之規定於同年七月二十一日施行，與修正前之規定「
    違反第十八條第一項、第二十二條、第四十三條第一項、第四十三條之一第二項
    、第四十四條第一項至第三項、第六十條第一項、第六十二條第一項、第九十三
    條、第九十六條至第九十八條、第一百十六條、第一百二十條、第一百五十七條
    之一第一項或第一百六十條之規定者，處二年以下有期徒刑、拘役或科或併科十
    五萬元以下罰金。」相比較，修正前之規定較有利於被告。是核被告戊○○所為
    係違反修正前之證券交易法十八條第一項之規定，所為係犯同法第一百七十五條
    之罪。又按，被告行為後，刑法第四十一條規定已於九十年一月四日修正，自同
    年月十二日施行，該條文第一項修正後規定：「犯最重本刑為五年以下有期徒刑
    以下之罪，而受六個月以下有期徒刑或拘役之宣告，因身體、教育、職業、家庭
    之關係或其他正當事由，執行顯有困難者，得以一元以上三元以下折算一日，易
    科罰金。但確因不執行所宣告之刑，難收矯正之效或難以維持法秩序，不在此限
    。」「併合處罰之數罪，均有前項情形，其應執行之刑逾六月者，亦同。」，與
    修正前刑法第四十一條規定之內容相比較，修正後之規定對被告並無不利，是依
    刑法第二條第一項前段規定，應適用裁判時即修正後刑法第四十一條第一項前段
    之規定。爰審酌被告被告為圖己利，竟未經核准擅自經營證券交易業務，所為對
    證券交易金融秩序造成負面影響，惟其犯後坦承部分犯行，態度尚稱良好，具有
    悔意，及所生之危害、犯罪情節尚非重大等一切情狀，量處如主文所示之刑，並
    諭知易科罰金之折算標準。
三、至扣案如附表所示之物，係被告所有，且供本件犯罪所用，業據被告供承在卷，
    應依刑法第三十八條第一項第二款規定宣告沒收，併此敘明。
貳、無罪部分：
一、廣告部分：
  (一)公訴意旨略以：被告戊○○基於自始不付款之詐欺犯意，自八十八年九月一日至
    八十八年十月二十日止，以某大企業徵才為名，連續向台北縣板橋市○○街八十
    二號「玉品企業有限公司」（下稱：玉品公司）委託刊登廣告於自由時報、中國
    時報、聯合報等，以此方式陷玉品公司於錯誤，而代支付廣告費用達八萬一千五
    百八十八元整，詐騙玉品公司，因認被告戊○○此部分所為，係犯刑法第三百三
    十九條第一項之罪嫌。
  (二)按犯罪事實，應依證據認定之，無證據不得推定其犯罪事實。又不能證明被告犯
    罪者，應諭知無罪之判決，刑事訴訟法第一百五十四條、第三百零一條第一項分
    別定有明文；又按「告訴人之告訴，係以使被告受刑事訴追為目的，是其陳述是
    否與事實相符，仍應調查其他證據以資審認。」，最高法院五十二年台上字第一
    三○○號判例可資參照。次按刑法第三百三十九條第一項詐欺罪之成立，以意圖
    為自己或第三人不法之所有，以詐術使人將本人或第三人之物交付為要件，是倘
    若行為人施詐時之意圖尚有存疑，且亦無證據證明被告有施用詐術致被害人陷於
    錯誤交付財物之客觀行為，則其行為尚與刑法第三百三十九條第一項之構成要件
    相間。至於民事債務當事人間未依債務本旨履行給付之情形，若非出於自始無意
    給付之詐欺行徑時，自不該當刑法第三百三十九第一項詐欺罪之構成要件。而刑
    事被告依法不負自證無罪之義務，故別無積極證據之情形下，自難以被告單純債
    務不履行狀態，推定被告自始即有不法所有之意圖而施行詐術；再以刑法上詐欺
    罪之立法意旨，係以禁止於經濟行為中使用不當之方法得利為規範目的，而經濟
    行為亦因其行為本質及類型，而於交易領域中有其特有之行為特性，法律原則上
    固應保障交易之秩序，惟於具體案例中，亦應顧及交易雙方為交易行為時，是否
    有具體情事，足認其違背正當之經濟秩序，而應予以制裁。否則，經濟行為本身
    原寓有不同程度之不確定性或交易風險，交易雙方本應自行估量其主、客觀情事
    及搜集相關資訊，以作為其判斷之參考。以貨品買賣而言，出售人本應自行考量
    對方之資格、能力、信用，及交易內容之投資報酬率、資金風險等等因素，除他
    方確有詐欺罪之具體情事外，非謂當事人之一方有無法依約履行之情形，即應成
    立詐欺罪，否則刑事詐欺責任與民事債務不履行責任將失其分際。
  (三)公訴意旨認被告戊○○涉犯此部分罪嫌，無非係以告訴人玉品公司之代理人庚○○等之指訴、廣告傳真、廣告資料等為其論據，訊據被告戊○○辯稱：廣告之事
    ，非由其處理等語。經查，被告雖為金圓公司之董事長，但董事長下另設有總經
    理、行政經理等其他高階之主管，是自無連廣告之事，都要由身為董事長之被告
    戊○○親力親為。另由告訴人玉品公司所提出之傳真資料，其上委刊廣告者確係
    公司之職員，並非被告戊○○本人，此有上開傳真資料在卷可考（參偵字第九六
    六七號卷第二十五至二十八頁），是亦堪信被告之辯解確屬事實。復且被告之公
    司前後確實經營四個月，公司也進用很多之職員，是尚難徒以金圓公司未支付廣
    告費，即遽認被告公司委刊初始即有不付款之詐欺犯意，因此，此一廣告費之未
    支付，應單純為一民事之債務不履行而已。依首揭規定及說明，此部分本應為被
    告戊○○無罪之諭知，惟公訴意旨認此部分如成立犯罪，與前開論罪科刑部分有
    想像競合犯之裁判上一罪之關係，爰不另為被告戊○○無罪之諭知，附此敘明。
二、詐欺告訴人己○○所有之騰元股票部分：
  (一)公訴意旨略以：被告戊○○與壬○○共同基於意圖為自己不法所有之概括犯意，
    以該公司為幌子，向告訴人己○○詐稱：以每千股新臺幣（下同）二萬一千元之
    價格，要求其提供騰元電子股票一百四十張作為部分出資，再以每張二萬一千元
    之價格出售予不特定人，使己○○陷於錯誤，提供上開股票予被告，因認被告二
    人此部分犯行，亦構成刑法第三百三十九條第一項之詐欺取財罪嫌。
  (二)公訴意旨認被告二人涉犯此部分犯行，無非係以告訴人之指訴、協議書等為其論
    據。訊據被告戊○○固坦承有收取告訴人己○○之股票，惟與被告壬○○均堅詞
    否認有詐欺告訴人己○○之犯行。被告戊○○辯稱：告訴人己○○是與之合作成
    立亞美國際股份有限公司（下稱亞美公司），提供騰元股一百四十張，每張以二
    萬一千元計算，折抵出資，後因亞美名稱已由他人登記，因此，改名為金圓公司
    ，茲公司經營不善倒閉，並未詐騙其股票等語。被告壬○○辯稱：被告戊○○與
    告訴人己○○間之合作情形，伊均不知情，伊只是受僱在金圓公司工作，領取薪
    資而已。經查：告訴人己○○於本院調查時，以證人之身分固結證稱：「在這事
    件前，我並不認識戊○○，他的小舅子王李鑑是我們公司的副理，王李鑑知道我
    有騰元公司的股票，因為我也是騰元公司的財務主管。有一天，戊○○就突然打
    電話給我，問我，騰元公司的股票要賣否？當時，市場交易價格是一股二十一元
    ，他要向我買，我同意，隔天，我們就進行交易，但他沒有帶錢來，他說等過戶
    完後再把錢給我，我也答應他，因為我後來得知王李鑑是他的小舅子，所以我可
    以放心，因此答應他先過戶。過完戶後又過了二天，我打電話跟他要錢，錢還沒
    有收到，問我可否緩一下，我答應他再緩一星期，但過了一星期，仍然沒拿到錢
    。我去戊○○的公司（桃園市○○○路）找他，我表示一定要到錢，他說，等公
    司賺錢再還我，我問他，有無可擔保的，他說沒有，就說，用入股的方式（總資
    本一千萬元，我的股票一四○張，每張二萬一千元折算持股比例），當時，並沒
    有告訴我，是入他的哪一家公司，但不是金圓公司，我要求看帳，他拿出來的帳
    ，帳面很好，我說只要還我錢就好，結果到現在都還沒有還我錢。」等語（參本
    院九十一年四月三日訊問筆錄），告訴人自始至終就本件投資事宜，並未提及與
    被告壬○○有何關連。且查，告訴人己○○於八十八年十一月二日所提之告訴狀
    卻陳稱：於八十八年七月初，被告以其原投資經營亞美公司，從事未上市、未上
    櫃股票買賣及投資理財諮詢服務，佯稱獲利良好，邀告訴人共同投資，雙方乃於
    同年月六日簽訂協議書云云（參偵字第五四九八號卷第八頁背面）。告訴人己○○在告訴狀中從未提及過被告戊○○向其買賣股票之事，其前後指訴明顯不一。
    且依據告訴人己○○所訴其與被告戊○○之關係來看，二人在此之前並無交誼，
    告訴人殊無理由，在被告戊○○未支付分文之情況下，即將其所有之價值近三百
    萬元之騰元公司股票一百四十張過戶予被告戊○○之理。況訊據被告否認有向其
    買受股票之事，辯稱：雙方係合作關係等語。參之告訴人所提出之協議書明載：
    戊○○與己○○雙方為籌組投資亞美公司，茲就相關事宜簽訂協議如下（參同上
    偵卷第十一頁），核與被告所辯及告訴人於告訴狀所載之情況較為相符。是告訴
    人己○○於本院所述，應非事實。被告戊○○及壬○○上開所辯，可以採信。按
    投資經營，本即有虧損之風險，投資者本應有負擔虧損風險之準備，豈能因嗣後
    經營不善，而指陳遭受詐騙。況被告嗣後確實成立金圓公司，並在桃園、中壢、
    新竹等地設置分公司，且確實經營未上市、未上櫃股票之交易，在在顯示被告確
    實已依約履行，從而，在無其他積極證據足以證明告訴人在投資初始，受有詐騙
    之情況下，自難徒以告訴人之指訴，遽為被告二人不利之認定。是自應為被告壬○○無罪之諭知。又，此部分本亦應為被告戊○○無罪之諭知，惟公訴意旨亦認
    此部分如成立犯罪，與前開論罪科刑部分亦有想像競合犯之裁判上一罪之關係，
    爰不另為被告戊○○無罪之諭知。
三、詐欺股票承購客戶，未依約給付有償及無償配股部分：
  (一)公訴意旨復略以：被告二人取得被告己○○之股票後，以每張二萬一千元之價格
    出售予不特定人，同時被告二人又自行另向鈞普公司購入該公司之未上市未上櫃
    股票數百張後，再向不特定人宣稱若以九十二元、九十八元不等價錢購買一千股
    即可以二十三元價格再認購增資配股一千股及無償配股五百股等誇大不實內容，
    使被害人楊依潔、辛○○、丑○○等數十人因而受騙分別向之高價購買數量不等
    之鈞普公司股票，告訴人己○○則受騙提供上開耀元公司股票供戊○○、壬○○
    二人用作行騙之用。因認被告二人此部分所為係犯刑法第三百三十九條第一項之
    詐欺取財罪嫌。
  (二)公訴意旨認被告二人涉犯此部分罪嫌，無非係以告訴人己○○之陳述、金圓公司
    執照、營利事業登記證、公司登記資料、客戶資料、買賣明細、股票認購單、文
    宣等資料為其論據。訊據被告戊○○固坦承以右述方式出售股票予楊依潔等人，
    被告壬○○坦承其任公司之特別助理職務，並以其名義開設銀行帳戶供金圓公司
    使用等情，惟均堅詞否認有何詐欺之犯行。被告戊○○辯稱：(1)股價之訂定，是
    經由開會決定，並非由其個人決定價格。(2)向金圓公司購買股票之客戶，原始購
    買的股票均有過戶，配股部分，大部分亦已依約定給予配股，只有提出告訴之少
    部分客戶未依約給予配股。(3)未依約給予配股係導因於股東未依約提出現金出資
    ，加上八十八年八月至十月間股市行情由五千多點漲至一萬多點，股票價格上揚
    ，無力再向鈞普公司股東買進股票以為支付，並非自始即有意詐騙客戶等語。被
    告壬○○辯稱：伊只是公司股務，辦理股票交割事宜，並未參與股價之訂定會議
    ，也不參與業務員之工作。帳戶借予金圓公司使用，係因當時金圓公司尚未完成
    登記，所以暫時以其帳戶作為金圓公司進出款項之用，但該款項伊未曾供己私用
    等語。
  (三)經查：被告經營金圓公司共出售鈞普股票有四百餘張，客戶人數多達一百七十餘
    人，此有明細表一份在卷可稽（參偵字第三七一七號卷第三十九至四十五頁），
    價格有九十二、九十八、七十八等三種。各該客戶承購之股票均有辦理過戶，只
    有部分增資配股及無償配股未支付一節，除業據證人卯○○於調查局陳明在案（
    參偵字第三七一七號卷第十五頁），核與證人顏武村於調查站證述：「金圓投資
    公司有將客戶購買之股票過戶給客戶。」、「我在金圓投資公司所招攬的客戶都
    有拿到鈞普科公司的有償配股及無償配股股票，但我和其他同事談過，知道其他
    的客戶都未拿到有償配股及無償配股的股票。」等語（參同上卷第十九頁）及證
    人溫士賢於調查站所述：伊承購鈞普公司股票一萬股，股票九十八萬元，連配股
    ，共持有鈞普股票二十五張等語（參同上偵卷第二十一頁）；癸○○於調查站所
    述：客戶原承購的股票有交付，但配股沒有支付（參同上卷第二十四頁）；寅○○於調查站所述：鈞普公司股票出售四百張以上，客戶約一百七十餘人，配股被
    告二人及卯○○、林姓男子所屬客戶有收到，其餘財專所招攬的客戶均未領到配
    股等語（參同上卷第三十七頁）；辛○○於調查站所述：客戶第一次承購的股票
    均有交付客戶，但無償配股及增資股，則未交付客戶等語（參同上卷第七十、七
    十一頁）情節相符，是堪信被告上開所辯尚非子虛，可以採信。被告戊○○另辯
    稱：因股東未支付股金，致無錢再購買鈞普股票支付客戶一節。經查，被告戊○○與告訴人己○○之合作協議書約定，出資分二階段，第一階段六百萬元，即告
    訴人己○○以騰元股折抵，被告則支付一百二十萬元現金，卯○○支付六十萬元
    現金，丁○○支付一百二十萬元現金，除有上述協議書可稽外，復據卯○○於調
    查站陳明在案（參同上卷第十三頁），第二期資金四百萬元，其餘股東均未支付
    股金，亦據證人甲○○、乙○○、子○○於本院調查時結證屬實（參本院九十二
    年三月七日、三月二十八日訊問筆錄），是亦堪信被告所辯尚屬有據。況依上述
    證人於調查站所作之陳述，被告除依約支付客戶所承購之鈞普股票外，另亦已支
    付部分之配股，果被告成立公司初始，即意在詐財，被告何須籌資支付股票與承
    購戶。加上公司前後營運達四個月，每月須支付含分公司在內之四家公司營運管
    銷及支付各營業員、公司高階主管之獎金等，須耗掉大部分資金，益見被告成立
    公司之時，並非意在詐財，而是因營運出現困境所致。至於鈞普公司之銷售文宣
    內雖與事實略有出入，但被告另自行購買股票支付承購戶，即難認其有詐欺之嫌
    。此外，公司承銷之價格部份，被告辯稱：是經由開會決議，非其個人所決定一
    節，亦有扣案之會議紀錄一紙（已影附於本院）在卷，該次會議除被告戊○○外
    ，另有各分公司之總經理、副總經理與會，雖其餘會議紀錄並未扣案，但由此一
    扣案紀錄，足信被告之戊○○之所辯，確有所本，而非出於虛捏。至於被告壬○○部分，被告戊○○供稱：壬○○是公司股東丁○○請來之職員，借用其帳戶，
    確係因公司當時尚未完成登記，股東丁○○與其等之協議等語，核與被告壬○○
    上開所供相符。參以被告壬○○出借予金圓公司使用之遠東國際商業銀行000
    00000000000號綜合存款帳戶均是依被告戊○○之指示支應各項款項
    ，且被告壬○○並未參與文宣、廣告之制作等事項，亦據被告戊○○供明在案。
    是亦難認被告壬○○此部分有何詐欺之犯行。此外，復查無其他積極之證據足以
    證明被告戊○○有何詐欺之犯行，被告戊○○與其他承購客戶之間係屬民事糾葛
    ，應循民事途徑解決。此部分自亦應為被告壬○○無罪之諭知。至於被告戊○○
    部分，因公訴意旨亦認此部分與前開論罪科刑部分，有想像競合犯之裁判上一罪
    之關係，爰亦不另為無罪之諭知。
四、違反證券交易法部分：
  (一)公訴意旨復略以：被告壬○○與戊○○基於共同之犯意聯絡，明知金圓公司非證
券商，竟共同經營證券業務。因認被告壬○○其此部分亦涉違反證券交易法第一
    百七十五條之罪嫌。
  (二)公訴意旨認被告壬○○涉犯此部分罪嫌，無非係以被告壬○○為金圓公司之特別
    助理。訊據被告堅詞否認有此部分犯行，辯稱：伊只是受僱之職員，處理股票交
    割事宜而已等語。經查金圓公司共有股東七名，分別為被告戊○○及丁○○、卯
    ○○、子○○、甲○○、乙○○、己○○等人，此有公司登記資料在卷（參本院
    卷），被告壬○○並非公司之股東。且查，金圓公司總公司及各分公司均另設有
    總經理、經理，被告壬○○亦非公司之總經理、經理，復非金圓公司之發起人之
    一，從而，被告壬○○並非公司之負責人，自非證券交易法第一百七十九條適用
    之對象。參以被告壬○○是在公司發起人開始籌設之後，始受僱於金圓公司，亦
    難認被告壬○○與被告戊○○有何共同犯意之聯絡。此外，復查無其他積極之證
    券足以證明被告壬○○有何違反證券交易法第一百七十五條、一百七十九條之犯
    行，揆諸首揭規定及說明，此部分自亦應為被告壬○○無罪之諭知。
參、免訴部分：
一、公訴意旨略以：被告戊○○與壬○○為金圓公司之實際負責人，明知金圓公司登
    記之營業項目為一般投資業，不得經營證券業務，竟經營證券業務，所為除涉犯
    右述之罪外，認其二人另違反公司法第十五條第一項之規定，涉犯同條第三項之
    罪嫌。
二、按被告犯罪後之法律已廢止其刑罰者，應諭知免訴之判決，刑事訴訟法第三百零
    二條第四款定有明文。
三、經查，被告行為後，公司法業經總統於九十年十一月十二日公布修正，並刪除第
    十五條第一項及有關刑罰之規定，並於同年月十四日生效，查修正前該法第十五
    條第三項、第一項規定：「公司負責人違反公司不得經營登記範圍以外之業務時
    ，處一年以下有期徒刑、拘役或科或併科新台幣十五萬元以下罰金，並賠償公司
    因此所受之損害」。修正後為：「公司之資金，除有左列各款情形外，不得貸與
    股東或任何他人：一、公司間或與行號間有業務往來者。二、公司間或與行號間
    有短期融通資金之必要者。融資金額不得超過貸與企業淨值的百分之四十。公司
    負責人違反前項規定時，應與借用人連帶負返還責任；如公司受有損害者，亦應
    由其負損害賠償責任。」，是修正後該條除已廢除其刑罰之規定，且對於公司經
    營登記範圍外之業務，亦不再科處刑罰，即將該犯罪行為除罪化。是以，揆諸首
    揭條文規定，此部分自應對被告壬○○為免訴之諭知。至於被告戊○○部分，本
    應對被告戊○○為免訴判決之諭知，惟公訴意旨認此部分如成立犯罪與被告戊○○前開論罪科刑部分有想像競合犯之裁判上一罪之關係，爰不另為免訴之諭知。
據上論斷，應依刑事訴訟法第二百九十九條第一項前段、第三百零一條第一項、第三
百零二條第四款，修正前證券交易法第一百七十五條、第一百七十九條，刑法第二條
第一項、第十一條前段、修正後第四十一條第一項前段、第三十八條第一項第二款，
罰金罰鍰提高標準條例第二條，判決如主文。
本案經檢察官魏雯祈到庭執行職務。
中      華      民      國    九十二    年      四      月    二十九    日
                                臺灣桃園地方法院刑事第四庭
審判長法  官  陳  世  宗
                                          法  官  林  晏  鵬
                                          法  官  李  桂  英
右正本證明與原本無異。
如不服本判決，應於判決送達後十日內向本院提出上訴狀( 應附繕本 )，上訴於
臺灣高等法院。
                                          書記官  張  淑  芬
中        華        民        國   九十二   年   五   月    六    日
附論罪科刑依據之法條：
修正前證券交易法第一百七十五條：
違反第十八條第一項、第二十二條、第四十三條第一項、第四十三條之一第二項、第
四十四條第一項至第三項、第六十條第一項、第六十二條第一項、第九十三條、第九
十六條至第九十八條、第一百十六條、第一百二十條、第一百五十七條之一第一項或
第一百六十條之規定者，處二年以下有期徒刑、拘役或科或併科十五萬元以下罰金。
附表：
┌──┬─────┬────────┬────────┐
│編號│扣案物名稱│數量            │相關保管字號    │
├──┼─────┼────────┼────────┤
│一  │買賣股票證│一冊            │八十九年度保管字│
│    │交稅繳款書│                │第一七三四號    │
│    │（已繳稅）│                │                │
├──┼─────┼────────┼────────┤
│二  │買賣股票證│一冊            │同右            │
│    │交稅繳款書│    │                │
│    │（未繳稅）│                │                │
├──┼─────┼────────┼────────┤
│三  │鈞普認購增│一冊            │同右            │
│    │資股領取憑│                │                │
│    │條        │                │                │
├──┼─────┼────────┼────────┤
│四  │股票認購書│一冊            │同右            │
├──┼─────┼────────┼────────┤
│五  │騰元公司八│三張            │同右            │
│    │十七年增資│                │                │
│    │股票影本  │                │                │
├──┼─────┼────────┼────────┤
│六  │鈞普公司八│四張            │同右            │
│    │十七年增資│                │                │
│    │股票影本  │                │                │
├──┼─────┼────────┼────────┤
│七  │客戶資料彙│二頁            │同右            │
│    │整表      │                │                │
├──┼─────┼────────┼────────┤
│八  │業績表    │二頁            │同右            │
├──┼─────┼────────┼────────┤
│九  │匯款單影本│一頁            │同右            │
├──┼─────┼────────┼────────┤
│十  │騰元公司文│二冊            │同右            │
│    │宣資料    │                │                │
├──┼─────┼────────┼────────┤
│十一│認購書（一│一冊        │同右            │
│    │）        │                │                │
├──┼─────┼────────┼────────┤
│十二│認購書（二│一冊            │同右            │
│    │）        │                │                │
├──┼─────┼────────┼────────┤
│十三│現金支出傳│五張            │同右            │
│    │票一（股票│                │                │
│    │）        │                │                │
├──┼─────┼────────┼────────┤
│十四│現金支出傳│三張            │同右            │
│    │票二（股票│                │                │
│    │）        │                │                │
├──┼─────┼────────┼────────┤
│十五│現金收入傳│一冊            │同右            │
│    │票        │                │                │
├──┼─────┼────────┼────────┤
│十六│大正系統公│共二冊          │同右            │
│    │司文宣資料│                │                │
│    │（一）（二│                │                │
│    │）        │                │                │
├──┼─────┼────────┼────────┤
│十七│股票買賣證│九張            │同右            │
│    │券交易稅繳│                │                │
│    │款書      │                │                │
├──┼─────┼────────┼────────┤
│十八│東森媒體科│三張            │同右            │
│    │技公司普通│            │                │
│    │股股票影本│                │                │
│    │（一）    │                │                │
├──┼─────┼────────┼────────┤
│十九│騰元公司八│十張            │同右            │
│    │十六年第二│                │                │
│    │次增資股票│                │                │
│    │影本（二）│                │                │
├──┼─────┼────────┼────────┤
│二十│股票認購書│三頁            │同右            │
│    │領取憑證登│                │                │
│    │記簿      │                │                │
├──┼─────┼────────┼────────┤
│二十│顧客買賣股│二頁            │同右            │
│一  │票登記冊  │                │                │
├──┼─────┼────────┼────────┤
│二十│客戶買賣股│一張            │同右            │
│二  │票匯款單  │                │                │
├──┼─────┼────────┼────────┤
│二十│匯款單    │一張            │同右            │
│三  │          │                │                │
├──┼─────┼────────┼────────┤
│二十│銀行往來帳│一冊            │同右            │
│四  │冊        │                │                │
├──┼─────┼────────┼────────┤
│二十│股票業務現│一冊            │同右            │
│五  │金簿      │                │                │
├──┼─────┼────────┼────────┤
│二十│嚴建樹存摺│二頁            │同右            │
│六  │及明細表影│                │                │
│    │本        │                │                │
├──┼─────┼────────┼────────┤
│二十│騰元公司簡│一份            │九十一年度總管字│
│七  │介        │                │第六九五號      │
├──┼─────┼────────┼────────┤
│二十│鈞普科技公│一份            │同右            │
│八  │司簡介    │                │                │
├──┼─────┼────────┼────────┤
│二十│麥瑟半導體│一份            │同右            │
│九  │公司簡介  │                │                │
├──┼─────┼────────┼────────┤
│三十│金圓機構各│一張            │同右            │
│    │分公司聯絡│                │                │
│    │電話      │                │                │
├──┼─────┼────────┼────────┤
│三十│林茂義存證│二張            │同右            │
│一  │信函      │                │                │
├──┼─────┼────────┼────────┤
│三十│金圓公司營│二張            │同右            │
│二  │利事業登記│                │                │
│    │證及公司執│                │                │
│    │照影本    │                │                │
├──┼─────┼────────┼────────┤
│三十│曾瓅瑜證交│一張            │同右            │
│三  │稅單  │                │                │
├──┼─────┼────────┼────────┤
│三十│名德實業公│一冊            │同右            │
│四  │司上市上櫃│                │                │
│    │計畫簡報  │                │                │
├──┼─────┼────────┼────────┤
│三十│金圓公司組│一冊            │同右            │
│五  │織經營計畫│                │                │
│    │書        │                │                │
├──┼─────┼────────┼────────┤
│三十│筆計本    │一本            │同右            │
│六  │          │                │                │
├──┼─────┼────────┼────────┤
│三十│金圓公司組│一冊            │同右  │
│七  │織說明    │                │                │
├──┼─────┼────────┼────────┤
│三十│金圓公司出│一冊            │同右            │
│八  │售過戶資料│                │                │
├──┼─────┼────────┼────────┤
│三十│金圓公司業│一冊            │同右            │
│九  │務日報表  │                │                │
├──┼─────┼────────┼────────┤
│四十│委託書    │一張            │同右            │
├──┼─────┼────────┼────────┤
│四十│鈞普公司股│一份            │同右            │
│一  │東會會議記│                │                │
│    │錄        │                │                │
├──┼─────┼────────┼────────┤
│四十│金圓公司八│一本            │同右            │
│二  │十八年八月│                │                │
│    │收支傳票  │                │                │
├──┼─────┼────────┼────────┤
│四十│金圓公司八│一本            │同右            │
│三  │十八年七月│                │                │
│    │收支傳票  │                │                │
├──┼─────┼────────┼────────┤
│四十│金圓公司八│一本            │同右            │
│四  │十八年九月│                │                │
│    │收支傳票  │                │                │
├──┼─────┼────────┼────────┤
│四十│金圓公司八│一本            │同右      │
│五  │十八年十月│                │                │
│    │收支傳票  │                │                │
├──┼─────┼────────┼────────┤
│四十│金圓公司名│一枚            │同右            │
│六  │稱地址章  │                │                │
├──┼─────┼────────┼────────┤
│四十│金園公司收│一枚            │同右            │
│七  │發印章    │                │                │
└──┴─────┴────────┴────────┘


司法院資訊處製作；財團法人民間司法改革基金會備份。
